臺北高等行政法院裁定
111年度簡上再字第53號
聲  請  人  有志貨運物流有限公司


代  表  人  張秋稔                                      
相  對  人  勞動部勞工保險局

代  表  人  陳琄                
上列當事人間勞工退休金條例事件，聲請人對於中華民國111年8
月19日本院111年度簡上再字第40號裁定，聲請再審，本院裁定
如下：
　　主  文
再審之聲請駁回。
再審訴訟費用由聲請人負擔。
　　理  由
一、按對於確定裁定聲請再審，應依行政訴訟法第283條準用第2
    77條第1項第4款規定表明再審理由，此為必須具備之程式。
    上開規定，依同法第236條之2第4項規定，於簡易訴訟程序
    準用之。所謂表明再審理由，必須指明確定裁定有如何合於
    同法第273條所定再審事由之具體情事，始為相當。如僅泛
    言有何條款再審事由，卻未論述具體情事者，難謂已合法表
    明再審理由，所為再審之聲請，即屬不合法。又聲請再審，
    係對確定裁定聲明不服之非常救濟程序，必須就該聲明不服
    的確定裁定為前述說明之具體指摘。如聲明對某件確定裁定
    為再審，惟所主張之理由係指摘前程序確定判決或前次再審
    判決或確定裁定如何違法，對聲明不服之確定裁定則未具指
    明任何法定再審理由，亦難認為已合法表明再審理由，應以
    其聲請再審為不合法。
二、事實概要：
　㈠聲請人於民國104年2月13日與臺北市立美術館（下稱北美館
    ）簽立104年度「展覽場管理服務案」勞務採購契約，派遣
    人員至北美館提供勞務，履約期間聲請人有未依規定申報提
    繳所屬勞工呂淑蓉等17名（下稱系爭人員）在職期間勞工退
    休金情事，相對人乃以105年12月6日保退三字第1056035980
    0號函（下稱限期改善函）限期於106年1月2日前改善，惟聲
    請人逾期仍未補申報提繳前開勞工之勞工退休金，相對人遂
    以聲請人違反勞工退休金條例第18條，依同條例第49條規定
    ，以106年1月10日保退三字第10660003560號裁處書（下稱
    第1次處分），裁處聲請人罰鍰新臺幣（下同）2萬元，聲請
    人不服第1次處分，先後提起訴願及行政訴訟，為臺灣士林
    地方法院106年度簡字第31號行政訴訟判決駁回、本院107年
    度簡上字第130號判決駁回上訴而確定。
　㈡嗣聲請人仍未依規定補申報提繳系爭人員之退休金，相對人
    續為2次裁罰聲請人，聲請人猶未改善，相對人乃以108年7
    月22日保退三字第10860160771號裁處書（下稱原處分），
    裁處聲請人罰鍰3萬元，聲請人不服原處分提起訴願，經勞
    動部駁回後，提起行政訴訟，經臺灣臺北地方法院以110年
    度簡字第76號判決駁回（下稱前程序確定判決），惟聲請人
    仍表不服而提起上訴，經本院以110年度簡上字第114號判決
    （下稱前確定判決）駁回聲請人之上訴而告確定。聲請人仍
    不服，對之聲請再審，經本院110年度簡上再字第39號裁定
    認其再審之訴為不合法而駁回。聲請人依然不服，就上開11
    0年度簡上再字第39號裁定聲請再審，仍為本院111年度簡上
    再字第40號裁定（下稱原確定裁定）以其再審聲請為不合法
    而予以駁回。聲請人猶表不服，以原確定裁定有行政訴訟法
    第273條第1項第1款、第2款之事由而聲請本件再審。
三、聲請意旨略以：
　㈠系爭人員均為北美館負責訓練、指揮監督從事收門票、現場
    服務、現場引導等勞務，基於勞動基準法第2條之規定與法
    義，上開勞雇契約之人格從屬性並非存在於本件聲請人與系
    爭人員之間；縱使存在，亦遠低於北美館與系爭人員之間，
    原審認聲請人與系爭人員存在僱傭關係之人格從屬性，前程
    序判決顯存有消極不適用法規，而影響判決之瑕疵。原審認
    聲請人與系爭人員間存在僱傭關係下之經濟上從屬性，顯與
    客觀事實不符，前程序判決已嫌曲解事實及違背法令，更有
    消極不適用法規，而影響判決之再審事由存在。本件系爭人
    員與北美館間，明顯存在受僱人員融入雇方組織體（即北美
    館)之僱傭關係特徵，然而原審卻強解系爭人員與聲請人間
    ，存有受僱人納入雇方組織體之僱傭關係特徵，所作判決理
    由顯與客觀事實不符，前程序判決強詞曲解事實，所作審認
    已嫌違背法令，更有消極不適用法規，而影響判決之再審事
    由與法律疵議。
　㈡聲請人係另行委任同業或熟識友人等，分工完成公家採購之
    各次作業，並無僱用固定員工達五人以上之事實，聲請人並
    非強制須參加勞工保險之雇主適格，前程序判決強認系爭人
    員為聲請人之受僱人，顯然不合上列勞工保險條例之強制保
    險規定，審認之法規適用顯有不當，所作判決顯有違法令，
    更有消極不適用法規，以及判決理由與主文矛盾之法律疵議
    。
四、經核聲請人再審聲請狀所表明之再審事由，無非係再次說明
    其對本件相關前程序確定判決、前確定判決之歷次確定裁判
    以及原處分不服之理由，惟對於原確定裁定究竟有何合於行
    政訴訟法第273條第1項第1款、第2款規定之具體情事，則未
    據敘明，依上開規定及說明，聲請人所為本件再審之聲請，
    即屬不合法而應予駁回。又當事人就同一事件對於本院所為
    歷次之裁判聲請再審，必須其對最近一次裁判之再審有理由
    ，本院始得進而審就其前此歷次裁判有無再審理由，依上開
    說明，聲請人本件再審之聲請既不合法，其關於本院前此歷
    次裁判部分之指摘，本院即無須再為審究，併此敘明。
五、結論：本件聲請再審不合法。爰依行政訴訟法第236條之2第
    4項、第283條、第278條第1項、第104條、民事訴訟法第95
    條、第78條，裁定如主文。　　
中　　華　　民　　國　　111 　年　　 10　 月　  31　　日
　　　　　　　　　　臺北高等行政法院第二庭
                          　　審判長法  官　楊  得  君　
                             　　　 法  官　李  明  益
                            　 　　 法  官　高  維  駿　
上為正本係照原本作成。
不得抗告。
中　　華　　民　　國　　111 　年　　 10　 月　  31　　日
　　　　　　　　　　　　　　　　　　書記官　陳  怡  如